# 请教陈本，关于评估增值的抵消

提问人：wangxjiang 时间：2011-05-07 23:33:59
请教陈版，看了中国西电的招股书，重要事项提示中有这样一段：
3 、本公司设立时，北京中企华资产评估有限责任公司以 2007 年 6 月 30 日为评估基准日，就西电集团拟重组改制并上市所涉及的资产及相关负债进行了评估。根据资产评估报告，西电集团拟投入本公司的净资产评估值为3,616,589 千元，评估增值1,062,947 千元，增值率41.62%。 在本次改制重组前，本公司下属各二级公司如已为公司制企业，根据持续经营基础下的历史成本计量的原则，该等二级公司在本次改制重组过程中并没有根据评估值进行调账。部分二级公司在本次重组改制过程中由全民所有制企业改为公司制企业的，将根据相关要求对以 2007 年 6 月 30 日为评估基准日经评估后的净资产调整入账。 由于本次改制中涉及的重组属于《企业会计准则第 20 号—企业合并》中所指的同一控制下的企业合并，在编制合并财务报表时，根据合并会计报表编制的有关要求，被合并方的有关资产、负债应以其账面价值并入合并财务报表，因此本公司在编制合并报表时将评估增值1,062,947 千元予以冲回。
对于最后一句，在合并报表时，将评估增值冲回，冲回是贷：资产 借方是什么科目呢，没想明白。
该公司设立时长期股权投资已经根据评估增值后的净资产入账，合并时评估增值部分的资本公积已经被长期股权投资抵消完了。有什么科目再去冲减合并时的资产增值部分呢？

回答人：chenyiwei
回复 沙发 02068134 的帖子应是这样。

回答人：chenyiwei
回复 板凳 wangxjiang 的帖子那是因为这个股份公司在设立时的折股比例比较低，导致有较大的资本溢价可供冲减，所以没有出现资本公积为负数的情况。
经国务院国资委 2008 年 4 月 28 日国资产权[2008]409号《关于中国西电电气股份有限公司国有股权管理有关问题的批复》的批准，各发起人分别于 2008 年 3 月 20 日及 2008 年 4 月 25 日签署了《中国西电电气股份有限公司发起人协议》及《中国西电电气股份有限公司发起人协议之补充协议》，协议规定各股东出资合计为人民币4,168,781,266.00元，按1:0.7316的比例折为股本，折股后本公司总股本为3,050,000,000.00元。 截至评估基准日 2007 年 6 月 30 日，前述股权/权益评估后的净资产值为人民币361,658.86万元。 母公司个别报表层面 2009 年 6 月 30 日资本公积余额11.15亿元，需冲减的子公司可辨认净资产评估增值为10.27亿元，所以还是可以保留一定的资本公积在合并层面的。